【裁判字號】    94,重訴,90
【裁判日期】    950816
【裁判案由】    撤銷信託行為等
【裁判全文】
臺灣板橋地方法院民事判決              94年度重訴字第90號
原      告    中國貨櫃運輸股份有限公司
法定代理人    大統船務代理股份有限公司
上一代表人    林春木
訴訟代理人    張樹萱律師
複代理人      劉大新律師
              丙○○
被      告    幸聯營造廠股份有限公司
                        0
兼法定代理人  乙○○
被      告    幸屋開發股份有限公司
                        號3樓
兼法定代理人  乙○○
被      告    甲○○
上4人共同
訴訟代理人    李振燦律師
複代理人      陳志誠律師
上列當事人間請求撤銷信託行為等事件，經本院於民國95年7 月
26日言詞辯論終結，判決如下：
    主  文
原告之訴及假執行之聲請均駁回。
訴訟費用由原告負擔。
    事實及理由
一、程序方面：
  (一)本件起訴時，被告幸屋開發股份有限公司（下稱幸屋公司）
    之法定代理人原為甲○○，嗣於訴訟繫屬中之民國94年9 月
    19日變更為乙○○，並經被告幸屋公司於95年6 月19日具狀
    聲明承受訴訟（見本院卷二第28頁），經核於法尚無不合，
    合先敘明。
  (二)按訴狀送達後，原告不得將原訴變更或追加他訴，但請求之
    基礎事實同一者，或因情事變更而以他項聲明代最初之聲明
    者，或不甚礙被告之防禦及訴訟之終結者，不在此限，民事
    訴訟法第255 條第1 項第2 、4 、7 款分別定有明文。查本
    件原告起訴原係依據信託法第6 條規定，聲明請求判決：被
    告幸聯營造廠股份有限公司（下稱幸聯公司）、幸屋公司間
    就附表所示土地，於93年8 月18日所為信託契約之債權行為
    ，及於93年8 月26日完成所有權移轉信託登記之物權行為，
    應予撤銷；被告幸屋公司應將附表所示土地以信託為登記原
    因，於93年8 月26日所為之所有權移轉登記予以塗銷。嗣於
    本院審理中，因被告幸屋公司業於94年12月30日已將信託財
    產即如附表所示土地予以處分出賣與第三人陳韻如，並且辦
    妥所有權移轉登記，致使被告幸聯公司、幸屋公司間所成立
    之信託契約乃因信託目的已完成而歸於消滅，發生情事變更
    之情形，原告遂依侵權行為之法律關係，改以他項聲明以代
    最初之聲明而請求損害賠償，且因原告係主張被告乙○○、
    甲○○2 人共同侵權，該2 人又分別為被告幸聯公司、幸屋
    公司之法定代理人，故被告幸聯公司、幸屋公司亦應連帶負
    責，參酌被告乙○○、甲○○2 人本係被告幸聯公司、幸屋
    公司於本件訴訟中之法定代理人，理應始終知悉訴訟進行之
    情形，是本院因認原告所為訴之變更係屬情事變更情形以及
    原告追加被告乙○○、甲○○，其請求之基礎事實係與變更
    後之聲明同一，且於被告之防禦及訴訟之終結均無礙，揆之
    前揭規定，雖被告表示不同意原告所為之訴之變更及追加，
    仍應予以准許，併予敘明。
二、原告起訴主張：
  (一)緣原告於94年3 月提起本件起訴，主張被告幸聯公司及被告
    幸屋公司於93年8 月18日所成立信託契約之債權行為及93年
    8 月26日完成所有權移轉信託登記之物權行為，有害原告實
    現前確定判決（指台灣高等法院91年度重上更(二)字第172 號
    ）所認定對被告幸聯公司之保證債務債權，即30,715,067元
    及自85年9 月7 日起至清償日止，按年息5 ％計算之利息（
    下簡稱「第一事實」），而依信託法第6 條規定，提起撤銷
    被告幸聯公司、幸屋公司間信託行為之訴訟，業經鈞院審理
    在案。詎被告幸聯公司及其負責人即被告乙○○與被告幸屋
    公司及其負責人即被告甲○○竟明知本件撤銷信託行為訴訟
    正於鈞院審理中，為損害原告之債權，竟於94年12月30日再
    將信託財產即如附表所示土地與訴外人陳韻如成立買賣契約
    ，並於95年1 月18日向台北縣新莊地政事務所以買賣為登記
    原因辦理所有權移轉登記（下簡稱稱「第二事實」），則被
    告幸聯公司及兼負責人之被告乙○○、被告幸屋公司及兼負
    責人之被告甲○○之前開「第一事實」、「第二事實」之行
    為，顯已造成原告所受判決確定之權利受有侵害至明。
  (二)查被告乙○○、甲○○為夫妻關係，並分別為被告幸聯公司
    、幸屋公司之負責人，於93年7 月22日前開判決確定後，旋
    於同年8 月18日，將被告幸聯公司名下唯一與確定債權金額
    相當之財產即附表土地，以信託為原因，與被告幸屋公司成
    立信託契約，且於同年月26日將附表土地所有權信託登記移
    轉與被告幸屋公司，則被告乙○○、甲○○2 人就附表土地
    所為之信託行為，顯已對原告請求強制執行實現確定判決之
    內容造成履行不能或困難，嚴重損害原告之權益。又被告幸
    屋公司、幸聯公司就附表土地所成立之信託契約，其信託目
    的係委託管理處分，其受益人為被告幸聯公司，信託關係消
    滅事由為信託目的完成，有信託專簿可稽。惟之後被告甲○
    ○明知本件訴訟仍在進行中，且明知原告對被告幸聯公司尚
    有近40,000,000元之確定債權（按被告甲○○原為被告幸聯
    公司負責人，自亦清楚知道原告與被告幸聯公司間確定之債
    權債務關係），卻仍將附表土地以買賣為原因移轉於訴外人
    陳韻如，其信託關係即因而為消滅，所得之買賣價金應歸受
    益人即被告幸聯公司所有，然事後亦未提出任何買賣價金清
    償予原告或其他債權人，足見被告乙○○、甲○○確有妨害
    原告實現確定判決所示債權之意，而顯有故意詐害原告債權
    之情事。
  (三)次按刑法第356 條損害債權罪規定：「債務人於將受強制執
    行之際，意圖損害債權人之債權，而毀壞、處分、或隱匿其
    財產者，處2 年以下有期徒刑、拘役或5 百元以下罰金」；
    本件情形，被告乙○○、甲○○2 人所為上揭「第一事實」
    、「第二事實」之行為，顯已該當上開刑法損害債權罪之構
    成要件，而屬不法行為無疑，且係以此背於善良風俗之方法
    加損害於原告，自應共同對原告負侵權行為責任。又被告乙
    ○○、甲○○既分別為被告幸聯公司、幸屋公司之法定代理
    人，則被告幸聯公司、幸屋公司依民法第28條、公司法第23
    條規定，亦應分別與被告乙○○、甲○○連帶負責，且被告
    幸聯公司、幸屋公司間係屬不真正連帶債務關係。
  (四)關於本件損害賠償之計算，茲分析如下：
  (1)原告經由前開確定判決確定得實現之債權，總額為30,175,0
    67元，及自85年9 月7 日起至清償日止，按年息百分之5 計
    算之利息及訴訟費用。
  (2)依民法第323 條前段規定：「清償人所提出之給付，應先抵
    充費用，次充利息，次充原本」。而原告前依確定判決而聲
    請強制執行共得7,193,348 元。該執行所得依法先扣除執行
    費用257,321 元、訴訟費用1,231,185 元，及訴訟費用利息
    共6,915 元，原告實際受償金額為5,697,927 元。而本金30
    ,175,067 元 自85年9 月7 日起依年息百分之5 計算利息，
    計算至89年5 月23日止，共1354日，利息數額即共有5,697,
    014 元；故原告之前因執行而受償之金額僅賠償部分利息損
    失，則原告確定債權本金30,175,067元迄今尚未得償分文，
    是本件原告因被告侵權行為所受之損害即應為原告債權之全
    額。
  (五)爰依民法第184 條第1 項後段、第185 條之規定，主張被告
    乙○○、甲○○應負共同侵權行為之連帶賠償責任；且依民
    法第28條、公司法第23條之規定，主張被告幸聯公司、幸屋
    公司應各與被告乙○○、甲○○負連帶責任，屬不真正連帶
    債務關係，並聲明求為判決：(1)被告乙○○、甲○○應連帶
    給付原告30,715,067元，或被告幸聯公司、乙○○應連帶給
    付原告30,715,067元，或被告幸屋公司、甲○○應連帶給付
    原告30,715,067元，及各自93年8 月26日起至清償日止，按
    年息百分之5 計算之利息。如其中一方已為給付，他方即免
    其給付義務。(2)願供擔保請准宣告假執行。
三、被告則以：
  (一)被告乙○○、甲○○固為附表所示土地信託登記時之被告幸
    聯公司、幸屋公司之法定代理人，但刑法第356 條損害債權
    罪之主體限於債務人，被告乙○○、甲○○、幸屋公司均非
    債務人，自均不得成立該罪。從而，原告略以被告乙○○、
    甲○○2 人之行為顯已該當上開刑法損害債權罪之構成要件
    為由，對被告乙○○、甲○○請求連帶損害賠償，並依民法
    第28條及公司法第23條規定，對被告幸聯公司應與被告乙○
    ○負連帶賠償之責；另被告幸屋公司應與被告甲○○負連帶
    賠償之責云云，均無理由。
  (二)又被告幸聯公司固於93年8 月26日將如附表所示土地信託登
    記予被告幸屋公司，但斯時被告幸聯公司尚有對於訴外人幸
    福建設（24,894,850元）、大升開發（9,550,781 元）等之
    債權，併同其他應收帳款債權合計63,976,571元，足以清償
    對原告之前揭確定判決所認定之該保證債務。換言之，縱令
    被告幸聯公司上開信託行為致使財產上有所減損，然原告上
    開普通債權（指系爭保證債務）既未受有影響，自不得概謂
    為詐害行為或損害債權行為。再者，原告固以訴外人幸福建
    設、大升開發均以無對被告幸聯公司積欠應收帳款為由聲明
    異議，而主張被告幸聯公司實際上並無該些應收帳款債權可
    供執行。惟本件應審究者，乃係附表所示土地信託當時即93
    年8 月間，上開2 筆應收帳款債權是否確實存在？而非謂上
    開2 筆應收帳款債權，於本件訴訟期間時即94、95年可否
    供執行？茲觀諸訴外人幸福建設、大升開發聲明異議之理由
    ，係謂：經查，聲明人過往與被告幸聯公司雖有業務往來，
    然雙方往來帳務清楚，聲明人已無積欠被告幸聯公司任何款
    項，故被告幸聯公司對聲明人已無任何債權可供執行等語，
    而依強制執行法第119 條規定，第三人聲明異議之事由計有
    ：不承認債務人之債權存在，或於數額有爭執，或有其他得
    對抗債務人請求之事由3 種，則訴外人幸福建設、大升開發
    之聲明異議既謂「已無積欠被告幸聯公司任何款項」，可知
    訴外人幸福建設、大升開發並非不承認被告幸聯公司之債權
    存在，亦非於數額有爭議，而是有其他得對抗被告幸聯公司
    請求之事由，例如清償、抵銷等。稽上，上開2 筆應收帳款
    債權於附表所示土地信託當時既屬存在，且併同其他應收帳
    款債權合計63,976,571元，顯已足清償原告之債權，自難認
    被告幸聯公司就附表所示土地所為信託行為係詐害行為或損
    害債權行為。
  (三)再就95年1 月18日附表所示土地出賣部分，承前述，被告幸
    屋公司法定代理人既於94年9 月19日業已變更為被告乙○○
    ，則嗣後附表所示土地之出賣，洵與被告甲○○無涉，惟原
    告以被告甲○○為被告幸屋公司之負責人為由，訴請連帶損
    害賠償，自無理由。次者，續就被告幸聯公司及被告乙○○
    而言，附表所示土地既經辦理信託登記，則依信託法第12條
    第1 項「對信託財產不得強制執行」之規定，原告就前開確
    定判決所認債權部分，既不得對之聲請強制執行，即與刑法
    第356 條損害債權罪之「將受強制執行之際」要件不合，且
    原告雖就附表所示土地之信託行為及信託登記提起本件撤銷
    之訴，惟既尚未經判決，遑論已取得執行名義云云，依實務
    上見解，若在債權人未取得執行名義（指上開撤銷判決）之
    前，縱令債務人有損害債權行為，亦應不構成損害債權刑責
    。況且，請求損害賠償，以填補所受實害為原則。對於原告
    而言，縱謂有損害（此為假設語氣），僅是上開確定判決所
    是認之債權30,175,067元本息之不能獲償，而非謂被告幸聯
    公司在上開債務之外，還須另為給付同數額之賠償，蓋本件
    倘依原告之主張，被告幸聯公司除積欠上開債務3000多萬元
    外，仍須再支付3000多萬元之侵權賠償，合計6000多萬元，
    此無異為重複加倍給付，殊與上述請求損害賠償應以填補所
    受實害為原則有違，故原告請求被告幸聯公司再為給付上述
    金額之損害賠償云云，並無理由。末就被告幸屋公司及被告
    乙○○而言，原告所有債權之債務人為被告幸聯公司，至於
    被告幸屋公司並非債務人，即非刑法第356 條損害債權罪之
    犯罪主體，況且原告對於被告幸屋公司並無執行名義，亦不
    得逕以刑法損害債權罪論擬。
  (四)稽上，被告幸聯公司、幸屋公司、乙○○、甲○○既均不構
    成刑法第356 條之損害債權罪，自無侵權之情事可言。則原
    告依據民法第28條、第184 條第1 項後段、185 條及公司法
    第23條而為連帶損害賠償之請求，自無理由等語資為抗辯，
    並聲明求為判決：原告之訴及假執行之聲請均駁回；如受不
    利判決，願供擔保請准宣告免為假執行。
四、原告前揭主張之事實，被告除抗辯第二事實發生時，被告甲
    ○○已非被告幸屋公司之負責人，故該「第二事實」之行為
    ，與被告甲○○無關。又因被告乙○○、甲○○2 人自始至
    終既均非係原告之債務人，則其所為顯然與刑法第356 條損
    害債權罪之構成要件不該當，自亦無由成立侵權行為。況原
    告之債權實際上仍然存在，亦未受有何損害，以及被告幸聯
    公司將附表所示土地信託登記予被告幸屋公司時，幸聯公司
    之資產尚非不足以清償對原告之債務，是亦無原告所稱之詐
    害行為或損害債權行為可言外，其餘均不爭執，並有台灣高
    等法院91年度重上更(二)字第172 號民事判決、最高法院93年
    度台上字第1488號民事判決、本院民事判決確定證明書、民
    事強制執行聲請狀，附表所示土地登記謄本（所有人為被告
    幸屋公司）、土地信託登記申請書、土地信託契約書、附表
    所示土地登記謄本（所有人為第三人陳韻如）等在卷可稽，
    堪信為真。是以本件兩造之爭執要旨，乃在於(一)被告乙○○
    、甲○○間就「第一事實」即對於如附表所示土地辦理信託
    登記之行為，是否該當刑法第356 條之損害債權罪？原告依
    民法第184 條第1 項後段及同法第185 條規定，主張渠等2
    人應共同負侵權行為責任，有無理由？(二)原告主張「第二事
    實」係被告乙○○、甲○○共同所為，有無理由？又「第二
    事實」之行為是否亦該當刑法第356 條之損害債權罪？原告
    依民法第184 條第1 項後段及同法第185 條規定，主張渠等
    2 人應共同負侵權行為責任，是否有據？以下分項審究之。
五、關於「被告乙○○、甲○○間就「第一事實」之行為，是否
    該當刑法第356 條之損害債權罪？原告依民法第184 條第1
    項後段及同法第185 條規定，主張渠等2 人應共同負侵權行
    為責任，有無理由？」部分
  (一)按刑法第356 條所定之毀損債權罪，其犯罪主體所指之『債
    務人』應以自然人為限，必該債務人係自然人，而於將受強
    制執行之際，意圖損害債權人之債權，而毀壞、處分或隱匿
    其財產者，始克當之。易言之，刑法第356 條之毀損債權罪
    ，其犯罪主體以將受強制執行之『債務人』為限，且該債務
    人必須為自然人。如債務人係為法人，縱令須假為『自然人
    』之負責人之手而行脫產之行為，但為『自然人』之負責人
    究與該法人係為二不同之權利主體，而非該將受強制執行之
    『債務人』，自難為該罪之犯罪主體而逕論以該罪。查本件
    依原告所提出之確定判決執行名義（台灣高等法院91年度重
    上更(二)字第172 號、最高法院93年度台上字第1488號）觀之
    ，對於原告負有保證債務之債務人乃係被告幸聯公司，被告
    乙○○、甲○○並非原告之債務人。因此，依上揭說明，雖
    本件關於「第一事實」即就如附表所示土地於93年8 月18日
    成立信託契約，並於93年8 月26日辦妥所有權移轉信託登記
    之行為，係由被告乙○○以被告幸聯公司法定代理人身分及
    被告甲○○以被告幸屋公司法定代理人身分所為，此並為兩
    造所不爭執，然因被告乙○○、甲○○個人並非係原告之債
    務人，已如前述，是原告主張渠等2 人所為，該當刑法第35
    6 條之毀損債權罪，故係屬不法行為云云，自非可採。
  (二)次按，故意以背於善良風俗之方法，加損害於他人者，應負
    損害賠償責任，民法第184 條第1 項後段固有明文，惟依上
    開規定，除須行為人係故意以違背善良風俗之方法加害者外
    ，尚須發生損害，以及加害行為與損害間有因果關係，始足
    當之。又所謂善良風俗係謂國民的一般道德觀念，則是否有
    違背善良風俗，自應依一般社會通念以為判斷。經查：
  (1)原告主張如附表所示土地原為被告幸聯公司所有，嗣於93年
    8 月18日因被告幸聯公司與被告幸屋公司成立信託契約，而
    於93年8 月26日以信託登記為由移轉登記所有權予被告幸屋
    公司所有之事實，為兩造所不爭執，並有原告所提出之土地
    登記謄本、土地登記申請書、土地信託契約書等在卷可憑，
    固堪信為真。惟依原告所提出之信託契約記載，被告幸聯公
    司與被告幸屋公司間所以就如附表所示土地成立信託契約及
    辦理信託登記，其目的乃係為了委託管理處分，而其委託管
    理、處分之受益人，則仍為被告幸聯公司。因此，是否得謂
    被告幸聯公司之總財產因而有所減損，且造成原告之債權無
    法實現，誠非無疑。
  (2)況且，依原告94年4 月22日準備書一狀所自承，被告幸聯公
    司名下有高達百筆之不動產登記，且其中大部分之不動產均
    係因信託關係而由原所有人即訴外人福文建設股份有限公司
    （下稱福文公司）信託移轉登記為被告幸聯公司所有，此並
    有原告所提出之財政部台北市國稅局財產歸屬資料清單（見
    原證12）及土地登記謄本（見原證13至21）在卷可按，再參
    諸該些土地登記謄本內容，除被告幸聯公司受託登記為所有
    人外，被告幸屋公司亦大都是該些土地之地上權人或抵押權
    人，且均係由被告幸聯公司以所有人之地位辦理設定，由其
    彼此間如此頻繁之互為信託、設定，可徵縱令被告幸聯公司
    、被告幸屋公司就本件附表所示土地辦理信託登記，且其時
    點係於原告取得確定判決執行名義之後不久，然亦無法因此
    遽認係專為損害原告之債權而為。是原告主張為被告幸聯公
    司、幸屋公司法定代理人之被告乙○○、甲○○係故意欲侵
    害原告之債權，始為上開信託登記云云，亦尚無法證明。
  (3)再者，復由於被告幸聯公司、幸屋公司間所為之信託行為，
    乃係屬依信託法所為之合法行為，核其目的係在委託管理、
    處分，且受益人又係委託人即被告幸聯公司本身。因此，縱
    令依信託法第6條規定，原告得以債權受侵害為由，訴請法
    院予以撤銷，然依前所述，既無法證明被告乙○○、甲○○
    係出於故意損害原告之債權而為，衡諸一般社會通念，自難
    遽認上開信託行為之本身有何背於善良風俗之可言。
  (4)此外，末按損害賠償之債，以實際上受有損害為成立要件，
    倘無損害，即不發生賠償問題。而被害人實際上有否受到損
    害，則應視其財產總額有無減少而定。本件原告對被告幸聯
    公司之前揭確定債權，仍然存在，是其財產總額並未因此減
    少，於其證明就系爭確定債權追償無效果前，尚難認已受有
    實際損害。又原告雖提出台灣士林地方法院94年12月1 日核
    發之債權憑證及台灣台北地方法院民事執行處通知、第三人
    幸福建設企業股份有限公司及大升開發股份有限公司之聲明
    異議狀證明其已就系爭確定債權追償而無效果，然被告幸聯
    公司依其所提出之廠商分類帳所列財產資料，尚有多筆應收
    帳款可供原告追償，則於原告依法予以追償而無效果前，就
    系爭確定債權能否認已受有損害，依上說明，即非無研求餘
    地。
  (三)綜上，原告主張被告乙○○、甲○○就如附表所示土地訂立
    信託契約，辦理信託登記之行為，係該當刑法第356 條之損
    害債權行為，且屬背於善良風俗之方法云云，並不足採。抑
    且原告亦無法證明被告乙○○、甲○○係故意而為，以及原
    告之債權是否實際上確實受有損害，亦尚待研求，則原告自
    不得逕依民法第184 條第1 項後段、第185 條規定，主張被
    告乙○○、甲○○應負共同侵權行為責任。
六、關於「原告主張「第二事實」係被告乙○○、甲○○共同所
    為，有無理由？又「第二事實」之行為是否亦該當刑法第35
    6 條之損害債權罪？原告依民法第184 條第1 項後段及同法
    第185 條規定，主張渠等2 人應共同負侵權行為責任，是否
    有據」部分：
  (一)查，依原告所提出之土地登記謄本，如附表所示土地雖確係
    於94年12月30日由被告幸屋公司出賣予第三人陳韻如，並於
    95年1 月18日辦妥所有權移轉登記，然依被告所提出之幸屋
    公司變更登記事項表記載，該公司之法定代理人亦確實已於
    94 年9月1 日變更為被告乙○○，由此可見於被告幸屋公司
    將如附表所示土地於94年12日30日出賣與第三人陳韻如時（
    即原告所稱之「第二事實」），縱令是假其負責人之手而為
    之，該人亦應係被告乙○○，而與被告甲○○無涉。是原告
    主張「第二事實」行為係被告乙○○、甲○○共同所為，顯
    與事實有所不符，自不足採。
  (二)又承前所述，被告乙○○並非原告之債務人，是縱令被告幸
    屋公司將如附表所示土地出賣與第三人陳韻如，係假其負責
    人即被告乙○○之手而為之，然依前所述，被告乙○○之前
    揭行為亦顯與刑法第356 條毀損債權罪之構成要件並不該當
    ，故原告主張被告乙○○所為之「第二事實」行為，該當刑
    法第356 條之毀損債權罪，而為不法行為云云，亦不足採。
  (三)末者，如前所述，被告幸聯公司所以將附表所示土地信託登
    記予被告幸屋公司，其目的即係在委託被告幸屋公司管理、
    處分如附表所示土地，且該信託行為於依法經撤銷前，既尚
    非無效，則被告幸屋公司自仍得依受託目的管理、處分該受
    託財產，尚難遽認其之管理、處分行為有何不法可言。況且
    ，依原告所提出之土地登記謄本記載，被告幸屋公司係將如
    附表所示土地以買賣為原因，移轉所有權與第三人陳韻如，
    而所謂買賣依民法第345 條規定，係謂當事人約定一方移轉
    財產權於他方，他方支付價金之契約，是雖被告幸屋公司已
    將如附表所示土地之所有權移轉與第三人陳韻如，然基於買
    賣契約之性質，被告幸屋公司亦必自第三人陳韻如處取得相
    當之買賣價金對價，且該利益依信託契約約定係應歸於為受
    益人之被告幸聯公司所享有，而由被告幸聯公司之債權人所
    均霑。因此，除原告得以證明被告幸屋公司與第三人陳韻如
    間就附表所示土地所為之上開買賣係通謀虛偽意思表示之假
    買賣，實際上並無價金支付之情形，因而造成原告之債權受
    損，原告得依侵權行為之法則，向被告幸屋公司請求賠償外
    ，縱令被告幸聯公司未將所得價金，讓由為其債權人之原告
    均霑，亦不能謂被告幸屋公司與第三人陳韻如間所為之買賣
    行為係有背於善良風俗之行為。是原告主張被告乙○○就其
    所為之「第二事實」行為，應依民法第184 條第1 項後段規
    定，對原告負損害賠償責任云云，同屬無據，不足為採。
  (四)綜上，原告主張被告乙○○、甲○○2 人共同為「第二事實
    」之行為，且該行為該當刑法第356 條之毀損債權罪，被告
    乙○○、甲○○應共同負以背於善良風俗之方法加損害於他
    人之侵權行為責任云云，於法亦無所據，不應准許。
七、綜前所述，原告主張被告乙○○、甲○○2 人有共同侵害原
    告債權之行為，並無足採。從而，原告本於民法第184 條第
    1 項後段、第185 條、第28條、公司法第23 條 規定及不真
    正連帶債務關係，請求被告乙○○、甲○○，或被告幸聯公
    司、乙○○，或被告幸屋公司、甲○○應連帶給付原告30,7
    15,067元及自93年8 月26日起至清償日止，按年息百分之5
    計算之利息，且如其中一方已為給付，他方即免其給付義務
    ，皆屬於法無據，不應准許。
八、因本案事證已臻明確，兩造其餘主張、陳述及所提之證據暨
    攻擊防禦方法，經本院審酌後，認與本案判斷結果無影響，
    均毋庸再予一一審酌，附此敘明。
九、原告受敗訴判決，其假執行之聲請即失所依據，應併予駁回
    。
十、結論：本件原告之訴為無，依民事訴訟法第78條，判決如主
    文。
中    華    民    國    95    年    8     月    16    日
                  民事第一庭    法  官  黃若美
附  表
┌──┬────────────────┬────┬──┐
│    │          坐        落          │  面積  │權利│
│土地├──────┬──┬──┬───┤        │    │
│    │  鄉鎮市區  ○ 段 ○○段│ 地號 │平方公尺│範圍│
├──┼──────┼──┼──┼───┼────┼──┤
│ 一 │台北縣新莊市│頭前│頭前│572-2 │  305   │全部│
├──┼──────┼──┼──┼───┼────┼──┤
│ 二 │台北縣新莊市│頭前│頭前│572-10│  187   │全部│
├──┼──────┼──┼──┼───┼────┼──┤
│ 三 │台北縣新莊市│頭前│頭前│573-4 │  325   │全部│
├──┼──────┼──┼──┼───┼────┼──┤
│ 四 │台北縣新莊市│頭前│頭前│573-8 │  232   │全部│
└──┴──────┴──┴──┴───┴────┴──┘
以上正本，係照原本作成。
如對本判決上訴，須於判決送達後20日內向本院提出上訴狀
中    華    民    國    95    年    8     月    16    日
                                書記官  傅明華


司法院資訊處製作；財團法人民間司法改革基金會備份。
